臺灣臺中地方法院簡易民事判決
　　　　　 111年度沙簡字第546號
原      告  陳葶臻  
被      告  香港商世界健身事業有限公司清水分公司

法定代理人  柯約翰  
訴訟代理人  陳昱澤律師
上列當事人間請求損害賠償事件，本院於民國111年11月8日言詞
辯論終結，判決如下：
    主      文
原告之訴駁回。
訴訟費用由原告負擔。
    事實及理由
一、原告主張：
（一）原告前與被告簽立健身服務契約，購買教練課程，並給付
      費用新臺幣（下同）28萬元，惟因故不能上課，故原告要
      將教練課退課，請求被告退還課程費28萬元，被告卻拒絕
      ，使原告受有28萬元之損害。為此，依侵權行為之法律關
      係提起本件訴訟請求被告給付。並請求法院判決：1.被告
      應給付原告28萬元，及自起訴狀繕本送達次日起至清償日
      止依照年息5％計算之利息。2.訴訟費用由被告負擔。
（二）對被告抗辯之陳述：1.被告的合約已經過期是後面修改的
      合約，並非當時原告簽立的合約，所謂定型化契約是後面
      修正的，原告可求償當時已購買剩餘未使用課程的費用，
      而被告所說的我已經失去終止合約失其效力，被告所說均
      非事實。2.所有教練課程，原告係在有會員情況下承接自
      家人，教練課程轉讓當時，原告的教練及其主管並未給予
      原告審閱期，也沒有告知原告效期，而在疫情嚴重情況下
      ，防疫政策控管，所以原告無法到現場去終止合約，但原
      告有告知教練要終止教練課程並退款。3.原告購買課程時
      間均在民國109年，不適用行政院101年6月6日修正的規範
      。被告未給原告合約審閱期，並未保障消費者權益。4.原
      告於109年11月28日去健身房辦理會員轉讓時，遭受言語
      羞辱及毀謗，使原告心生恐懼不敢再去健身房，原告有告
      知教練，但卻無法得知被告如何處理此事，也未提供解決
      方案，被告刻意迴避，不提及剩餘教練課程如何處理，
　　  故意不協助原告辦理退費。　　　　
二、被告抗辯：
（一）教練課程合約係指「已有會籍」之會員向被告購買教練課
      程，並約定在有效期間內，會員得與被告預約完成個人教
      課程。會員亦得以「承接」(或轉讓)他人剩餘未使用且未
      到期之會籍合約或教練課程合約之方式，使用其會籍或教
      練課程。查，本件原告承接他人之課程合約有效期間，已
      分別於109年10月26日、109年10月29日、110年1月2日、1
      10年1月26日及110年7月24日到期屆滿，然原告卻遲至111
      年6月份始為解除（應為「終止」）契約之意思表示，則
      其終止之主張無理由，其後退費之主張亦無理由。
（二）依行政院「健身中心定型化契約應記載及不得記載事項」
      及「健身教服務定型化契約應記載及不得記載事項總說，
      均明確說明個人教練課程合約應約定使用期限。按「2、
      您同意自購買教課程後，所有課程必須在具有效會籍下並
      於以上有效期限內使用完畢。」、「13、終止政策：您得
      於本合約書課程有效期間內隨時終止本合約，並按剩餘教
      練課程之費用扣除20％手續費辦理退費。...展延之課程或
      超過有效期限之課程均不得請求退費。」個人教練課程合
      約書第2條、第13條分別訂有明文（見被證二）。被告對
      消費者即原告於「約定使用期限內」之隨時終止合約，均
      願就其賸餘未使用之教料課程辦理退費。反面觀之，就消
      費者於合理使用期限屆滿後所為之終止契約與退費主張，
      因已逾契約存續期間之解除或終止權之行使，與民法法理
      有違，且依前述之健身中心定型化契約應記載及不得記載
      事項中，均未就已到期之解約或終止契約設有相關退費之
      規定，則被告請求退還已到期卻未使用之課程費用部份顯
      無理由。
（三）並聲明：1.原告之訴駁回。2.訴訟費用由原告負擔。3.如
      受不利判決，願供擔保請准宣告免為假執行。　
三、得心證之理由：
（一）原告主張兩造間曾定有個人教練課程合約，並因健身服務
      產生爭議之事實，已據提出臺中市政府消費爭議調解委員
      會調解筆錄為證，此並有被告所提個人教練課程合約書1
      紙在卷可稽，該部分應可信為真正。
（二）原告雖主張終止兩造間之契約，並要求被告退款，然此為
      被告所爭執，被告並以前情答辯，經查：
 　1、民法第482條規定：「稱僱傭者，謂當事人約定，一方於
      一定或不定之期限內為他方服勞務，他方給付報酬之契約
      。」本件依兩造簽定之個人教練課程合約書約定內容，係
      由被告於一定期限內提供原告服務勞務，並由原告給付報
      酬之契約，其性質應屬僱傭契約。
 　2、又民法第488條第1項規定:「僱傭定有期限者，其僱傭關
      係，於期限屆滿時消滅。」本件依上述個人教練課程合約
      書記載：「課程有效期限：2020/07/25至2021/07/24」顯
      然兩造簽定之僱傭契約係定有期限，其期限為110年7月24
      日，依前述民法規定，兩造之僱傭契約於110年7月24日因
      期限屆滿而消滅，而契約既已因期限屆滿而消滅，原告於
      111年6月24日（本院收件章）契約消滅後，始主張本件有
      被告未給審閱期間、未遵守消費者保護法等終止契約之事
      由，並主張終止契約云云，應無理由。
四、綜上所述，本件兩造之僱傭契約已因期限屆滿而早於110年7
    月24日即已消滅，原告遲至111年6月24日始具狀起訴主張本
    件有終止契約之事由，並主張終止契約，請求被告返還28萬
    元，應無理由，應予駁回。
五、本件事證已臻明確，兩造其餘提出之攻擊、防禦方法及證據
    ，經審酌後核與判決結果不生影響，爰不一一論述，附此敘
    明。　　
六、訴訟費用負擔之依據：民事訴訟法第78條。
中　　華　　民　　國　　111 　年　　11　　月　　22　　日
                        臺灣臺中地方法院沙鹿簡易庭
                            法  官  劉國賓
以上為正本，係照原本作成。
如不服本判決，應於判決送達後20日內向本院提出上訴狀並表明
上訴理由（須附繕本）；如委任律師提起上訴者，應一併繳納上
訴審裁判費。
中　　華　　民　　國　　111 　年　　11　　月　　22　　日
                            書記官  張隆成